【裁判字號】    95,簡上,23
【裁判日期】    951011
【裁判案由】    賭博
【裁判全文】
臺灣臺東地方法院刑事判決              95年度簡上字第23號
上  訴  人
即  被  告  乙○○
上列上訴人即被告因賭博案件，不服本院臺東簡易庭於中華民國
95年7月4 日所為95年度東簡字第311號第一審判決（聲請簡易判
決處刑書案號：臺灣臺東地方法院檢察署95年度撤緩偵字第43號
），提起上訴，本院管轄之第二審合議庭判決如下：
    主      文
上訴駁回。
乙○○緩刑肆年。
    事實及理由
一、本案經本院審理結果認原審對上訴人即被告（下稱被告）乙
    ○○論罪科刑之判決，其認事用法均無違誤，應予維持，並
    引用第一審簡易判決書所載之事實、證據及理由（如附件）
    。
二、被告上訴意旨略以：原審量刑過重，請撤銷原判決，從輕量
    刑，並請求給予緩刑宣告，為此提起本件上訴等語。惟查：
（一）按量刑輕重，係屬事實審法院得依職權自由裁量之事項，
      苟已斟酌刑法第57條各款所列情狀而未逾越法定刑度，不
      得遽指為違法（最高法院72年臺上字第6696號、75年臺上
      字第7033號判例參照）；且在同一犯罪事實與情節，如別
      無其他加重或減輕之原因，下級審量定之刑，亦無過重或
      失輕之不當情形，則上級審法院對下級審法院之職權行使
      ，原則上應予尊重（最高法院85年度臺上字第2446號判決
      參照）。經查：原審依具體個案認定被告犯罪之動機目的
      、經營六合彩賭博助長投機風氣有害社會秩序，及犯罪後
      坦承犯行等一切情狀，量處有期徒刑3 月並諭知易科罰金
      之折算標準，以量刑已斟酌全案情節、法定加重減輕規定
      、刑法第57條各款情形且未逾越法定刑之範圍，依前揭最
      高法院判例及裁判要旨，尚難認原審量刑有違法之情事。
（二）次查，被告於本案犯罪後，經臺灣臺東地方法院檢察署檢
      察官於93年4 月9日以93年度偵字第837號緩起訴處分確定
      ，緩起訴期間2年，並應於緩起訴處分確定後3個月內向財
      團法人天主教花蓮牧區附設臺東聖母醫院繳納9 萬元，被
      告復已於93年4月22日繳納9萬元等情，此有臺灣高等法院
      被告全國前案紀錄表1份及醫院捐款收據1紙附卷可考。被
      告雖於緩起訴期間因傷害案件，經臺灣屏東地方法院於94
      年8 月25日以94年度簡字第1026號判決拘役20日確定，於
      94年12月22日易科罰金執行完畢，並因而由檢察官依法撤
      銷上開緩起訴處分後，聲請簡易判決處刑，然上開傷害犯
      行，經法院具體審酌後判處拘役20日，足見被告惡性非大
      ，且被告未曾因故意犯罪受有期徒刑以上刑之宣告，亦有
      前開紀錄表可佐，況刑罰之目的固有處罰行為人之意義，
      惟依現今通行之概念係重在教育，並非重在懲罰，被告既
      坦承犯行，上揭犯行又非無法原諒，其係因一時失慮，致
      罹刑典，相信被告經此刑之追訴及處罰，當知警惕，日後
      當謹慎行為，不會再因為獲取小利，而為經營賭博之行為
      ，當無再犯之虞，故本院認認原審對被告所宣告之刑，以
      暫不執行為適當，爰並予以宣告緩刑4 年，期使其日後謹
      慎行事，並勵其自新。末按本件犯罪雖在新法（指95年7
      月1 日施行之新修正刑法）實施前，於新法實施後，緩刑
      之宣告應適用新法第74條之規定（最高法院95年第8 次刑
      事庭會議決議參照），附此敘明。
據上論斷，應依刑事訴訟法刑事訴訟法第455條之1第3項、第368
條、第373條，刑法第74條第1項第1款，判決如主文。
本案經檢察官甲○○到庭執行職務。
中    華    民    國    95    年    10    月    11    日
                  刑事第四庭    審判長法  官  黃建都
                                      法  官  簡芳潔
                                      法  官  陳君鳳
以上正本證明與原本無異。
本件不得上訴。
                                      書記官  洪月甚
中    華    民    國    95    年    10    月    11    日
附錄所犯法條：
刑法第266條
在公共場所或公眾得出入之場所賭博財物者，處1 千元以下罰金
。但以供人暫時娛樂之物為賭者，不在此限。
當場賭博之器具與在賭檯或兌換籌碼處之財物，不問屬於犯人與
否，沒收之。
刑法第268條
意圖營利，供給賭博場所或聚眾賭博者，處3 年以下有期徒刑，
得併科3千元以下罰金。


司法院資訊處製作；財團法人民間司法改革基金會備份。
